【裁判字號】    94,上訴,4187
【裁判日期】    950221
【裁判案由】    毒品危害防制條例
【裁判全文】
臺灣高等法院刑事判決                94年度上訴字第4187號
上  訴  人  臺灣士林地方法院檢察署檢察官
被      告  甲○○
                      樓
                    （另案於臺灣臺北監獄）
上列上訴人因被告毒品危害防制條例案件，不服臺灣士林地方法
院94年度訴字第497號，中華民國94年11月18日第一審判決（起
訴案號：臺灣士林地方法院檢察署94年度毒偵字第490號），提
起上訴，本院判決如下：
    主  文
原判決撤銷。
甲○○連續施用第一級毒品，累犯，處有期徒刑壹年貳月。
    事  實
一、甲○○曾因施用毒品案件，經送觀察、勒戒後，認有繼續施
    用毒品之傾向，經原審裁定令入戒治處所施以強制戒治1年
    ，於民國89年12月11日執行完畢，由臺灣士林地方法院檢察
    署檢察官於90年4月11日以90年度戒毒偵字第37號為不起訴
    處分確定。復於92年間因第2次施用毒品案件，經臺灣士林
    地方法院檢察署檢察官向原審提起公訴並聲請強制戒治，經
    原審裁定令入戒治處所施以強制戒治1年，嗣於93年1月9日
    執行完畢釋放，復經原審以92年度訴字第538號判決處有期
    徒刑8月確定，於93年9月4日縮刑期滿執行完畢。詎甲○○
    不知悔改，復於93年1月9日強制戒治執行完畢釋放後5年內
    ，基於施用第一級毒品海洛因之概括犯意，於93年10月4日
    下午，在其臺北市士林區○○○路109巷63弄5號5樓住處內
    ，以針筒注射之方式，施用第一級毒品海洛因。復於94 年9
    月24日上午某時，在臺北市士林區蘭雅公園，以針筒注射之
    方式，施用第一級毒品海洛因，分別於93年10月4日晚上9時
    許，搭乘其友人鍾信宏所駕駛之HW-8302號自小客車，行經
    台北縣三重市○○路與環河北路口處為警攔檢查獲及於94年
    9月27日在臺北市士林區○○○路109巷63弄5號5樓住處內為
    警查獲。
二、案經臺北市政府警察局松山分局報告臺灣板橋地方法院檢察
    署檢察官偵查後呈請臺灣高等法院檢察署檢察長令轉臺灣士
    林地方法院檢察署檢察官偵查起訴及移請併案審理（94年度
    毒偵字第2419號）。
    理  由
一、前揭之事實，業據被告甲○○坦承不諱，且被告於93年10月
    4日為警查獲後所採集之尿液，經送臺灣尖端先進生技醫藥
    股份有限公司以氣相層析質譜儀法檢驗結果，呈嗎啡之陽性
    反應，有尿液委驗單、上開生技公司93年10月13日濫用藥物
    檢驗報告（見臺灣板橋地方法院檢察署94年度毒偵字第580
    號卷第4頁、第20頁）各1紙附卷可稽，被告於94年9月24日
    上午某時，在臺北市士林區蘭雅公園，以針筒注射之方式，
    施用第一級毒品海洛因部分，所採集之其尿液，經送臺灣檢
    驗科技股份有限公司以氣相層析質譜儀法檢驗結果，呈嗎啡
    之陽性反應，亦有臺灣檢驗科技股份有限公司94年10月13日
    之濫用藥物尿液檢驗報告可稽，被告之自白與事實相符，足
    以採信。又被告甲○○曾因施用毒品案件，經原審裁定令入
    戒治處所施以強制戒治1年，嗣於93年9月5日執行完畢釋放
    ，有被告前案紀錄表在卷足參，是被告於前次強制戒治執行
    完畢釋放後5年內，再犯本件施用第一級毒品之罪，事證明
    確，被告之犯行堪以認定。
二、核被告甲○○所為，係犯毒品危害防制條例第10條第1項之
    施用第一級毒品罪。被告因施用第一級毒品海洛因而持有第
    一級毒品海洛因之行為，其持有之低度行為為施用之高度行
    為所吸收，不另論罪。又被告先後多次施用第一級毒品海洛
    因之行為，時間緊接，方法相同，觸犯構成要件相同之罪名
    ，顯係基於概括犯意反覆為之，為連續犯，應依刑法第56條
    之規定論以一罪，並加重其刑，被告於94年9月24日上午某
    時，在臺北市士林區蘭雅公園，以針筒注射之方式，施用第
    一級毒品海洛因之併案部分與前揭經起訴之論罪科刑部分有
    連續犯之裁判上一罪之關係，本院自得併為審理。被告有如
    事實欄所載之犯罪科刑及執行情形，有被告前案紀錄表在卷
    可按，其於受有期徒刑之執行完畢後，5年內再犯本件有期
    徒刑以上之罪，為累犯，應依法加重其刑。
三、原審審理結果據以論罪科刑固非無見，惟查原判決就被告於
    94年9月24日上午某時，在臺北市士林區蘭雅公園，以針筒
    注射之方式，施用第一級毒品海洛因之併案部分未及審酌，
    尚有未洽，公訴人就此提起上訴，尚非無理由，應由本院予
    以撤銷改判，爰審酌被告前經觀察、勒戒及強制戒治後，仍
    未能杜絕毒品之誘惑，而再次施用第一級毒品，顯無戒絕毒
    品之毅力，及犯罪後坦承犯行，態度尚稱良好等一切情狀，
    量處如主文所示之刑。
據上論據，應依刑事訴訟法第369條第1項前段、第364條、第299
條第1項前段，毒品危害防制條例第十條第1項、刑法第11條前段
、第56條、第47條判決如主文。
本案經檢察官劉靜婉到庭執行職務。
中    華    民    國    95    年    2     月    21    日
                  刑事第七庭  審判長法  官  陳正雄
                                    法  官  黃金富
                                    法  官  許宗和
以上正本證明與原本無異。
如不服本判決，應於收受送達後十日內向本院提出上訴書狀，其
未敘述上訴之理由者並得於提起上訴後十日內向本院補提理由書
（均須按他造當事人之人數附繕本）。
                                    書記官  沈秀容
中    華    民    國    95    年    2     月    27    日
附錄：本案論罪科刑法條全文
毒品危害防制條例第10條
施用第一級毒品者，處 6 月以上 5 年以下有期徒刑。
施用第二級毒品者，處 3 年以下有期徒刑。


司法院資訊處製作；財團法人民間司法改革基金會備份。
